

Sobre mí

Disfruto de aprender sobre programación en mi tiempo libre. Actualmente busco empezar a dedicarme a ello de manera profesional en una empresa.

Mi objetivo es poder adquirir experiencia como programadora durante mi formación universitaria.

Datos personales

DNI: 40.396.681 **Edad:** 22 años

Fecha de nacimiento:

02/06/1997

Domicilio: Miró 320 - 2°B

(C.A.B.A.)

Nacionalidad: argentina Estado civil: soltera

Contacto

Teléfono: 11-4178-2992 Correo electrónico: aguscoppe@gmail.com

MARÍA AGUSTINA COPPE

Estudiante de Desarrollo de Software

Experiencia profesional

Desarrollo web freelance

(2020 - presente)

• Diseño y código para el sitio web profesional de la abogada Bettina Silvana Ruibal: https://jasoc.com.ar/

Secretaria part-time en estudio jurídico

(2019 - presente)

· Tareas administrativas

Profesora particular de inglés

(2015 - presente)

Clases particulares con alumnos de nivel primario

Formación académica

Tecnicatura Universitaria en Desarrollo de Software (2020 - presente)

• Estudios en curso - Universidad Argentina de la Empresa (UADE)

Traductorado Científico Literario en Inglés

(2015 - 2019)

Estudios finalizados - Universidad del Salvador (USAL)

Habilidades técnicas

- JavaScript
- Java
- Python
- PHP
- CSS
- HTML
- Node.JS (básico)
- Adobe Photoshop

Proyectos

- Portfolio: https://aguscoppe.github.io/
- Word Scramble: https://word-scrambe-app.herokuapp.com/
- Ahorcado: https://ahorcado-app.herokuapp.com/
- Random food generator: https://food-generator-app.herokuapp.com/